【裁判字號】    94,上訴,4122
【裁判日期】    950124
【裁判案由】    毒品危害防制條例
【裁判全文】
臺灣高等法院刑事判決
上  訴  人
即  被  告  甲○○
上列上訴人因違反毒品危害防制條例案件，不服臺灣基隆地方法
院94年度訴字第142號，中華民國94年9月28日第一審判決（起訴
案號：臺灣基隆地方法院檢察署94年度毒偵字第374號；移送併
辦案號：臺灣桃園地方法院檢察署93年度毒偵字第4904號），提
起上訴，本院審理中，檢察官移送併辦（併辦案號：臺灣基隆地
方法院檢察署：94年度毒偵字第3010號），本院判決如下：
    主  文
上訴駁回。
    事  實
一、甲○○曾有麻醉藥品管理條例之前科，於民國（下同）87年
    12月29日執行完畢（本案後述犯行，在此有期徒刑執行完畢
    五年後，不構成累犯）。又甲○○於88年6月間，因施用毒
    品案件，經臺灣桃園地方法院以88年度毒聲字第3143號裁定
    送觀察、勒戒後，經認有繼續施用毒品之傾向，由該院以88
    年度毒聲字第5198號裁定令入戒治處所戒治，嗣於89年2月
    14日以89年度毒聲字第969號裁定停止戒治付保護管束，後
    因保護管束期滿，而由臺灣桃園地方法院檢察署檢察官於90
    年5月24日以90年度戒偵字第477號處分不起訴確定在案（另
    尚有90年6月30日90年度毒偵字第2041號不起訴處分）。甲
    ○○猶不知悔改，復基於施用第一級毒品海洛因之概括犯意
    ，自93年9月中旬起至94年8月底止，在桃園縣蘆竹鄉大華村
    26鄰建國二村32號、基隆市○○區○○路225之2號之住處等
    地，以針筒注射施用海洛因之方式，平均一日即施用海洛因
    1次；甲○○另基於施用第二級毒品安非他命之概括犯意，
    自92年年底起至94年8月底止，在桃園縣蘆竹鄉大華村26鄰
    建國二村32號、基隆市○○區○○路225之2號之住處等地，
    以吸食器燒烤之方式施用安非他命，平均約半月施用安非他
    命1次。嗣於：(一)93年10月1日13時30分許，在基隆市○○路
    、精一路口為警盤查時，甲○○自行從褲子口袋內拿出其所
    有之安非他命吸食器1組、及海洛因針筒1支而查獲。
    (二)94年1月20日22時許，在基隆市○○區○○路225之2號，
    為警持搜索票查獲，並扣得甲○○所有注射針筒2支、吸食
    器1組、安非他命1包（毛重1.2公克）。(三)94年8月31日22時
    5分，在基隆市○○街39巷9號因毒品案被通緝遭警方查獲，
    經採其尿液送檢驗，發現仍有嗎啡及安非他命之反應（(三)部
    分，被告被查獲之經過，原審未記載，應予補充）。
二、案經基隆市警察局第四分局移送臺灣基隆地方法院檢察署檢
    察官偵查起訴及臺灣基隆地方法院檢察署移送併辦；暨由基
    隆市警察局第四分局報告臺灣基隆地方法院檢察署檢察官移
    送併辦。
    理  由
一、上訴人即被告甲○○於原審對於上開事實坦認無虛，而被告
    三次為警查獲所採尿液經送驗結果亦確同時呈嗎啡、甲基安
    非他命之陽性反應，有基隆市衛生局檢驗成績書一紙、台灣
    尖端生技醫藥股份有限公司濫用藥物檢驗報告各一紙附卷足
    稽。復以，本件並扣得如事實欄一所述之物足資佐證，且有
    本院被告全國前案紀錄表一紙在卷足憑，被告係經送觀察、
    勒戒完畢，又於5年內再犯施用毒品罪，本案事證明確，被
    告犯行堪以認定。
二、核被告所為，係犯毒品危害防制條例第10條第1項、第2項之
    施用第一級、第二級毒品罪。被告分別非法持有海洛因、安
    非他命並進而非法施用，其持有海洛因、安非他命之低度行
    為，應分別為施用海洛因及安非他命之高度行為所吸收，不
    另論罪。被告先後多次施用海洛因、安非他命犯行，各時間
    緊接，所犯各係構成要件相同之罪名，均顯係基於概括犯意
    為之，各為連續犯，各以一罪論，並應各依刑法第56條規定
    加重其刑；被告上開二罪行，犯意各別，行為互殊，應分論
    併罰。公訴人雖僅起訴被告於94年1月19日上午8時許之施用
    海洛因犯行，及於94年1月20日23時15分許回溯前96小時內
    某時之施用安非他命犯行，然其餘施用犯行既與已起訴部分
    具連續犯裁判上一罪之關係，自在本院得一併審判之範圍內
    （檢察官於94年11月11日函送併辦之94年偵字第3010號案之
    犯行，因被告於原審94年9月14日訊問時，已直承此犯行，
    業經原審併予審判）。
三、原審審酌被告施用毒品之次數及頻率、經觀察勒戒及強制戒
    治完畢猶不知悔改、犯後態度尚佳等一切情狀，適用毒品危
    害防制條例第10條第1項、第2項、第18條第1項前段，刑法
    第11條前段、第56條、第51條第5款、第38條第1項第2款，
    就被告施用第一級毒品部分，判處有期徒刑捌月，注射針筒
    支係被告所有供犯罪所用之物，併宣告沒收；就被告施用
    第二級毒品部分，判處有期徒刑肆月，扣案第二級毒品安非
    他命壹包（毛重壹點貳公克）沒收銷燬之，吸食器貳組亦係
    被告所有供犯罪所用之物，宣告沒收；而後定應執行刑為有
    期徒刑拾壹月，併重為沒收銷燬及沒收之諭知，經核並無不
    合。
四、被告提起上訴，空言指摘原判決不當，核無理由，應予駁回
    。
五、被告經合法傳喚，無正當理由不到庭，爰不待其陳述，逕行
    判決，併此敘明。
據上論斷，應依刑事訴訟法第368條、第371條，判決如主文。
本案經檢察官劉斐玲到庭執行職務。
中    華    民    國    95    年    1    月    24     日
                  刑事第十一庭審判長法  官  張連財
                                    法  官  楊照男
                                    法  官  林明俊
以上正本證明與原本無異。
施用第一級毒品部分如不服本判決，應於收受送達後十日內向本
院提出上訴書狀，其未敘述上訴之理由者並得於提起上訴後十日
內向本院補提理由書（均須按他造當事人之人數附繕本）。
施用第二級毒品部分不得上訴。
                                    書記官  蕭進忠
中    華    民    國    95    年    2     月    8     日
附錄本案論罪法條：
毒品危害防制條例第10條：
施用第一級毒品者，處 6 月以上 5 年以下有期徒刑。
施用第二級毒品者，處 3 年以下有期徒刑。


司法院資訊處製作；財團法人民間司法改革基金會備份。
